【裁判字號】    91,訴,1419
【裁判日期】    920331
【裁判案由】    違反毒品危害防制條例
【裁判全文】
臺灣臺南地方法院刑事判決                        九十一年度訴字第一四一九號
    公  訴  人  臺灣台南地方法院檢察署檢察官
    被      告  甲○○
右列被告因違反毒品危害防制條例案件，經檢察官提起公訴（九十一年度毒偵字第一
六○三號），本院判決如左：
    主  文
甲○○連續連續施用第一級毒品，累犯，處有期徒刑壹年貳月，扣案之第一級毒品海
洛因壹包（驗餘淨重貳點零玖公克）、海洛英殘渣袋貳個、注射針筒貳支均沒收銷燬
之，另分裝匙參支、軟管壹條沒收之；又連續施用第二級毒品，累犯，處有期徒刑拾
月，扣案之第二級毒品安非他命壹小包（驗餘淨重零點陸伍公克）沒收銷燬之；應執
行有期徒刑壹年拾月，扣案之第一級毒品海洛因壹包（驗餘淨重貳點零玖公克）、海
洛英殘渣袋貳個、注射針筒貳支、第二級毒品安非他命壹小包（驗餘淨重零點陸伍公
克）均沒收銷燬之，另分裝匙參支、軟管壹條沒收之。
    事  實
一、甲○○曾於民國八十三年間，因違反肅清煙毒條例條例等案件，經本法院判處有
    期徒刑三年六月確定，復因撤銷假釋，入監執行殘刑，甫於九十年十一月九日縮
    刑期滿，執行完畢，猶不知悔改。
二、甲○○復因施用毒品案件，經依臺灣高等法院臺南分院以八十七年度上訴字第一
    ０四七號裁定送觀察、勒戒後，認無繼續施用毒品之傾向，由臺灣高等法院臺南
    分院於八十八年十二月二十二日以八十七年度上訴字第一０四七號判決免刑確定
    。
三、嗣甲○○又分別基於概括犯意，自九十一年十月十日起至同年月十八日止，連續
    在台南縣南化鄉西埔村五十六號其住所施用第一級毒品海洛英及第二級毒品安非
    他命多次，為警於同年月十九日在台南市○○路○段台南公園旁查獲，扣得第一
    級毒品海洛英三公克、第二級毒品安非他命０‧八公克及施用毒品器具注射針筒
    二支、分裝匙三支、軟管一條、海洛英殘渣袋二個等物，經依台灣台南地方法院
    以九十一年度毒聲字第一九七六號裁定送觀察、勒戒後，有繼續施用毒品傾向。
四、案經台南市警察局第五分局報請臺灣台南地方法院檢察署檢察官偵查起訴。
    理  由
一、右揭事實，業據被告甲○○於本院審理中坦承不諱，且被告經警於查獲時所採尿
    液送驗結果，呈安非他命、嗎啡陽性反應，有台南市衛生局檢驗成績書一紙附卷
    可稽，又扣案之白色粉末（驗餘淨重二‧○九公克）、白色結晶（驗餘淨重○‧
    六五公克）經法務部調查局鑑驗，確含有海洛因、甲基安非他命成分，此有九十
    一年十一月十四日調科壹字第○○○○四一一八號、九十二年二月十六日調科壹
    字第○九二六二六○○二八○號鑑驗通知書各一紙附卷可憑，此外，復有供犯罪
    所用之注射針筒二支、分裝匙三支、軟管一條、海洛英殘渣袋二個等物扣案可資
    佐證，堪認被告於右揭時、地施用海洛因、安非他命之自白與事實相符。
二、又被告因施用毒品案件，經依臺灣高等法院臺南分院以八十七年度上訴字第一０
    四七號裁定送觀察、勒戒後，認無繼續施用毒品之傾向，由臺灣高等法院臺南分
    院於八十八年十二月二十二日以八十七年度上訴字第一０四七號判決免刑確定，
    有上開判決書在卷可稽，被告於前開時間施用第一、二級毒品，係於受判決確定
    後，五年內另犯，係屬二犯。
三、查海洛因、安非他命依毒品危害防制條例第二條第二項第一款、第二款規定係屬
    第一、二級毒品，核被告所為，係犯毒品危害防制條例第十條第一項、第二項之
    施用第一級毒品、第二級毒品罪，被告持有毒品海洛因、安非他命之低度行為，
    為施用之高度行為所吸收，不另論罪。又被告先後多次施用第一級毒品、第二級
    毒品之犯行，時間緊接，方法相同，觸犯構成要件相同之罪名，顯係分別基於概
    括之犯意為之，均應依連續犯規定論以一罪，並加重其刑。查被告有事實欄所載
    之犯罪科刑執行情形，其前受有期徒刑之執行完畢後，五年以內再犯本件有期徒
    刑以上之本罪，為累犯，均應依刑法第四十七條之規定遞加重其刑。被告所犯上
    開二罪間，犯意各別，罪名互異，應分論併罰。爰審酌被告前有施用毒品前科，
    於受前案判決確定後，五年內竟又施用，顯見其意志不堅，復參酌所犯施用毒品
    行為係戕害自己身心健康及其犯罪後態度等一切情狀，分別量處如主文所示之刑
    ，並定應執行之刑，以資懲儆。至扣案之白色粉末（驗餘淨重二‧○九公克），
    係毒品海洛因、扣案之白色結晶（驗餘淨重○‧六五公克），係毒品甲基安非他
    命成分，此有上開通知書二紙在卷足參，另海洛英殘渣袋二個、注射針筒二支，
    其中含有毒品海洛因殘留，此有法務部調查局九十二年三月十二日調科壹字第○
    九二六二六○一三四○號檢驗通知書在卷足參，並無法單獨分離，均應依毒品危
    害防制條例第十八條第一項前段之規定沒收銷燬之，另扣案之分裝匙三支、軟管
    一條，為被告所有，且為供犯罪施用海洛因所用之物，業經被告供陳在卷，爰依
    刑法第三十八條第一項第二款之規定沒收之。
據上論斷，應依刑事訴訟法第二百九十九條第一項前段、毒品危害防制條例第十條第
一、二項、第十八條第一項前段，刑法第十一條前段、第五十六條、第五十一條第五
款、第四十七條、第三十八條第一項第二款，判決如主文。
中      華      民      國    九十二      年    三    月    三十一    日
                                  臺灣臺南地方法院刑事第三庭
                                          法  官  蔡 奇 秀
右正本證明與原本無異
如不服本判決，應於判決送達後十日內向本院提出上訴狀（應附繕本）
                                          書記官  尹 之 玲
中      華      民      國      九十二      年    三    月    三十一    日
附錄本案論罪科刑法條：
毒品危害防制條例第十條第一、二項
毒品危害防制條例第十條
施用第一級毒品者，處六月以上五年以下有期徒刑。
施用第二級毒品者，處三年以下有期徒刑。


司法院資訊處製作；財團法人民間司法改革基金會備份。
